【裁判字號】    89,上更(一),1071
【裁判日期】    901205
【裁判案由】    違反商業會計法等
【裁判全文】
臺灣高等法院刑事判決                      八十九年度上更(一)字第一七一號
    上  訴  人
    即  被  告  丙○○
    選任辯護人  陳適庸
                王偉凡
右上訴人因違反稅捐稽徵法案件，不服臺灣臺北地方法院八十六年度訴字第一三四八
號，中華民國八十七年四月三十日第一審判決（起訴案號：臺灣臺北地方法院檢察署
八十六年度偵字第三一六三號）提起上訴，判決後，經最高法院發回更審，本院判決
如左：
    主  文
原判決撤銷。
丙○○公司負責人，為納稅義務人，連續以不正當方法逃漏稅捐，處有期徒刑拾月；
又連續商業負責人，以明知為不實之事項，而填製會計憑證，處有期徒刑拾月。應執
行有期徒刑壹年陸月。
    事  實
一、丙○○自民國（下同）七十九年十一月三日起訖八十年三月十八日止，任職設於
    臺北市○○○路○段九號三樓環台貿易股份有限公司（以下簡稱環台公司）之董
    事長，為公司法規定之負責人，亦為商業負責人，竟基於概括犯意，明知環台公
司於七十九年十二月二日起至八十年三月十八日止，並未向羚揚工業股份有限公
    司（以下簡稱羚揚公司）及海卡斯國際股份有限公司（以下簡稱海卡斯公司）進
    貨，竟為逃漏營業稅，連續向羚揚公司取得業務上登載不實之統一發票計三十二
    張，金額為新臺幣（下同）一千五百十二萬五千九百零六元，製作業務上不實登
    載之申報書持向臺北市稅捐稽徵處行使，申報扣抵進項稅額，以不正當之方法逃
    漏營業稅計七十五萬五千七百五十五元，（統一發票之日期、號碼、金額、逃漏
    稅捐均詳如附表一所示），足生損害於稅捐稽徵機關課稅之正確性。丙○○復另
    行起意，以明知為不實之事項而填製會計憑證及幫助他人逃漏稅捐之概括犯意，
    明知無銷貨之事實，自七十九年十二月至八十年三月三日止，連續虛開日期、發
    票號碼、銷售額、稅額如附表二所示業務登載不實統一發票之對外會計憑證計二
    十一張，銷售額共計為八百七十八萬零三百五十三元，交予良川企業有限公司（
    以下簡稱良川公司）、漢都企業股份有限公司（以下簡稱漢都公司）、羚揚工業
    股份有限公司（以下簡稱羚揚公司）、瀚璧有限公司（以下簡稱瀚璧公司）、
    慶實業有限公司（以下簡稱慶公司）、采桓興業有限公司（以下簡稱采桓公司
    ）、直線餐廳等七家商號作為各該公司進項憑證，扣抵稅額，幫助上開七家公司
    行號逃漏營業稅額計四十三萬九千零十九元，自足生損害於稅捐稽徵機關對稅捐
    稽徵之正確性。
二、案經臺北市稅捐稽徵處報由臺灣臺北地方法院檢察署檢察官偵查起訴。
    理  由
一、訊據上訴人即被告丙○○固不否認於七十九年十一月三日起至八十年三月十八日
    止擔任環台公司董事長一職之事實，惟矢口否認有右揭犯行，辯稱：我只是掛名
    負責人，公司實際負責人為蕭世，帳務及開立發票等內部管理事宜均由蕭世
    負責，我僅負責至中南部推展手錶銷售業務，且任職一個多月後發現蕭世用公
    司支票跟他人換票之行為後旋即離開公司，後來至八十年三月十八日方完成股東
    變更，故對公司逃漏稅之事並不知情，也未虛偽開立發票幫助他人逃漏稅，且蕭
    世也承認是他做的云云。惟查：
  (一)被告自七十九年十一月三日起至八十年三月十八日止，擔任環台公司之董事長，
    環台公司於該期間向有如附表一所示羚揚公司等取得不實之發票及開立如附表二
    所示之不實發票予良川公司等，以逃漏營業稅、或幫助他人逃漏稅等事實，有環
    台公司設立登記事項卡、變更登記事項卡、臺北市稅捐稽徵處營利事業設立登記
    資料卡、營利事業變更登記查簽表、臺北市政府營利事業統一發證變更登記申請
    書、股東名簿等資料影本、異常查核清單影本二十四張、相關資料表、進銷項明
    細表、臺北市稅捐稽徵處八十七年二月二十日北市稽核乙字第八七○○三○○七
    ○○號函附環台公司取得及開立不實發票違章處理情形明細表及其明細資料九張
    附卷可稽（見偵查卷第五頁至第十三頁、第十七頁、第二十二頁至第四十五頁、
    第六十三頁、第六十四頁、原審卷第一三六頁至第一四四頁）。雖原審於調查時
    指示臺北市稅捐稽徵處檢送環台公司申報營業稅及繳納營業稅之文件影本（包括
    申報書）過院參辦，除經該處人員證人林佩芳到庭證稱：「（環台公司有申報進
    項稅額？）有，申報書那些因為環台公司已經註冊（銷）時間超過五年了，所以
    已經全部銷毀了。」等語外（見原審卷第一二九頁反面、第一三○頁），雖未調
    得申報書，惟既經臺北市稅捐稽徵處查核環台公司報稅資料，發現漏稅而移送偵
    辦，可知當時必有環台公司之申報書無疑。本院調查時又依職權函詢臺北市稅捐
    稽徵處良川等九家公司取得環台公司所開立不實發票作為進項扣抵憑證以逃漏稅
    之處分書等資料，經回覆以：良川企業有限公司等九家營業人取得涉嫌虛設行號
    「環台貿易股份有限公司」不實發票，涉嫌違章漏稅案，經查渠等公司為涉嫌虛
    設行號或已擅自歇業，本處尚無渠等公司承諾書、傳票等相關資料等語，亦有該
    處九十年六月十一日北市稽核乙字第九○六二九○一九○○號函可稽（附於本院
    卷），而無法獲得環台公司取得不實發票及開立不實發票之原始資料以進一步查
    證，惟環台公司於被告任職負責人期間所開立不實發票幫助良川等公司逃漏稅捐
    部分，其中除良川公司、漢都公司、羚揚公司、直線餐廳等公司擅自歇業外，其
    餘瀚璧公司（負責人鄭信雄）、慶公司（負責人李永裕）、采桓公司（負責人
    蘇文華）均係虛設公司，其負責人並經移送偵查之事實，亦有臺北市稅捐稽徵處
    移送書、本院八十九年上訴字第二九三三號判決影本等件在卷可按（見偵查卷第
    五十二頁，判決附於本院卷），雖瀚璧公司之負責人經法院判決無罪，有上開判
    決可稽，然理由係以鄭信雄並非該公司之實際負責人，並非認定該公司非為虛設
    行號，從而仍可認定環台公司有開立如附表二所示之不實發票幫助他人逃漏稅捐
    之犯行無訛。
  (二)至被告辯稱其僅係環台公司之掛名負責人一節，固據證人即王美智、蕭世珙於原
    審到庭結證在卷（見原審卷第一○三頁反面、第一三○頁反面），然為證人蕭世
    於原審調查時所否認（見原審卷第一一○頁），且依證人乙○○證稱：「公司
    共有五、六個人，老闆是丙○○，我有看過丙○○到公司上班，他是公司負責人
    ，由蕭世規劃。」（見原審卷第一一○頁反面），證人王美智證稱：「丙○○
    負責公司業務。」（見原審卷第一○三頁），及證人蕭世珙所證稱：「丙○○他
    有登記負責人，但都只是與我一起跑業務而已。」等各語（見原審卷一三○頁反
    ），可知環台公司之員工僅有五、六人，屬小型公司，則被告既為該公司之董事
    長，且亦負責環台公司業務，則被告就該公司每月營業額、營業情形，理應知之
    甚稔而不得諉為不知。且參以環台公司之董事成員除被告任董事長外，被告之前
    妻王美智（與被告於八十三年十一月九日離婚）亦任環台公司之董事，又環台公
    司之另一位董事乙○○、及監察人甲○○依被告所言又分別為蕭世之同居人及
    乙○○之姐夫（見本院九十年一月八日訊問筆錄及九十年十一月二十一日審判筆
    錄），而證人蕭世珙即環台公司之業務員又為蕭世之堂弟，則可知環台公司之
    成員，均為被告及蕭世之至親關係，而被告又自承為大學畢業（見本院九十年
    一月八日訊問筆錄），則被告應知曉公司負責人及董事所擔當之責任較公司之一
    般職員為重，若被告果真未參與環台公司之經營，又何以除自己之外另將當時之
    妻子列名該公司之董事，而加重渠等之責任。又參酌證人王美智既為被告之前配
    偶，蕭世珙與被告一齊自環台公司離職共組公司，此經王美智、蕭世珙供證在卷
    （見原審卷第一○三頁反面、第一三○頁），則該二證人既與被告之關係非淺，
    其證言難免偏頗，又證人王美智僅係董事並未在公司上班，蕭世珙亦僅任職公司
    之業務，則環台公司內部會計作業情形、被告是否知悉環台公司之會計帳，實非
    證人王美智、蕭世珙所得知悉，其等證稱被告僅係環台公司掛名之負責人云云，
    不能為被告有利之認定。被告辯稱其係環台公司掛名負責人云云，顯係事後卸責
    之詞，不足採信。
  (三)另證人蕭世雖於本院調查時翻異前證，附和被告所辯，證稱：環台公司負責人
    是我，但沒登記我，我登記被告、謝霖蒼，他沒領薪水，也都沒上班，會計係乙
    ○○，惟其未管發票，發票是我處理，開發票給其他公司，被告也不知等語（見
    本院九十年五月二十八日訊問筆錄），然其上開所稱已與其於原審所證不同，且
    其於本院調查時所證被告未領薪水也沒上班云云，除與被告所稱不同外，亦與證
    人乙○○、王美智、蕭世珙等人所證不同，則其上開於本院之證言顯為迴護被告
    之詞，並不足採。又環台公司除登記負責人即本件被告有參與該公司於其任內（
    即七十九年十一月起至八十年三月十三日止，其後負責人變更為謝霖蒼）之營業
    外，蕭世亦處理該公司之內部管理及財務之事實，此除為被告迭於偵查、原審
    、本院前審及本院審理時陳述在卷外，蕭世亦於本院調查時自承無訛（見本院
    九十年五月二十八日訊問筆錄及陳述狀），且核與證人甲○○（即環台公司監察
    人）於本院所證稱：是掛名股東，他們有告知我，是蕭世，與他是朋友，我沒
    出資。我當時認為是蕭世（出資）等語及證人乙○○於本院調查時到庭證稱：
    是（公司董事），蕭世將我列入股東名冊，我只是掛名。公司財務是蕭世管
    理，被告是跑業務等語（均見本院九十年五月二十八日訊問筆錄）相符，則可得
    知環台公司之大部分財務及內部管理等事項均為蕭世所處理，又參以環台公司
之接任負責人謝霖蒼亦陳稱係為蕭世所找來登記為環台公司之名義負責人，未
    曾到公司去，亦未參與公司實際之經營，公司業務係為蕭世處理等語，此情亦
    經蕭世自承無訛，並經證人乙○○、王美智到庭證稱其等並未見過謝霖蒼去過
    環台公司等語（均見臺灣臺北地方法院九十年訴緝字第三八號卷第十三頁反面、
    第十四頁；第五十二頁；第七十四頁），亦經本院調閱被告謝霖蒼被訴違反稅捐
    稽徵法案件臺灣臺北地方法院九十年訴緝字第三八號卷宗核閱無訛，且檢察官亦
    認謝霖蒼僅為名義負責人，對公司申辦稅捐一事毫不知情，因而撤回起訴，有卷
    附之臺灣臺北地方法院檢察署檢察官九十年撤聲字第二號之撤回起訴狀附於本院
    卷可稽，亦可得知蕭世確有參與環台公司之經營無訛。雖蕭世於本院調查時
    亦陳稱被告並無參與云云，然此部份並不足採已如上述，則縱蕭世亦有參與環
    台公司之業務，被告亦無法以此卸責。另被告之選任辯護人亦執此為其辯護稱：
    被告丙○○與謝霖蒼有相同之情形，似應為相同之處理云云。然查，被告實際上
    有至環台公司上班，並參與環台公司之業務，已查證如上，與同案被告謝霖蒼任
    職期間並未參與公司經營，甚且連環台公司亦未曾去過等情迥然不同，實不能一
    蓋而論，則選任辯護人上開所辯，亦無理由，不足採信。然蕭世既參與環台公
    司之財務及內部管理事宜，是其涉有幫助環台公司為事實欄之逃漏稅捐犯行，自
    應由檢察官另行就其犯行偵查，附此敘明。
  (四)又被告係自七十九年十一月三日起至八十年三月十八日止任職環台公司負責人，
    為其所自承（見本院九十年一月八日訊問筆錄），嗣環台公司於八十年三月十九
    日起，其負責人已變更為謝霖蒼，故環台公司於八十年三月十八日以後所開立不
    實之發票、取得不實發票部分，並非被告任職環台公司董事長期間逃漏或幫助他
    人逃漏營業稅應可認定，從而原審於調查時指示臺北稅捐稽徵處檢送環台公司前
    後任負責人取得及開立不實發票明細表，經該處於八十七年四月十日以北市稽核
    乙字第8700621811號函附違章明細表在卷可稽（見原審卷第一六三頁、第一六四
    頁），惟就環台公司開立不實發票部分，依本件統一發票查核清單並無記載正確
    發票日期，故八十年三月份之部分，無法劃分係何負責人任職期間所為，然本院
    亦查無積極證據佐證係被告所為，依「罪疑唯輕」之法理，此部份即不能歸為被
    告任職期間所虛開之發票，與上開違章明細表之結論相同。然上開違章明細表所
    示開立不實發票采桓公司及進強公司部分與該處所檢送之統一發票查核清單
    上所示不同（見偵查卷第四十一頁），應予更正為被告任職期間環台公司虛開發
    票予采桓公司共計六張，發票金額總計三百四十八萬八千七百五十元（即附表二
    編號十三至十八），幫助逃漏稅捐金額為十七萬四千四百三十八元，而被告任職
    期間內環台公司並無幫助進強公司逃漏稅捐之行為，併此敘明。
二、被告係環台公司之董事長，依公司法第八條第一項規定為環台公司之負責人，亦
    為五十七年一月八日修正公佈之商業會計法第四條第一款規定之商業負責人。核
    納稅義務人環台公司明知無進貨之事實，取得羚揚公司及海卡斯公司所開立如附
    表一所示之不實統一發票作為進項憑證，製作業務上不實登載之申報書持向臺北
    市稅捐稽徵處行使，申報扣抵進項稅額，以此種不正當方法逃漏營業稅，足生損
    害於稅捐稽徵機關課稅之正確性，係犯刑法第二百十六條、第二百十五條及（七
    十九年一月二十四日修正公布施行，同年月二十六日生效）稅捐稽徵法第四十七
    條第一款、第四十一條不正當方法逃漏稅捐（起訴法條漏引第四十七條第一款）
    ，其所為依稅捐稽徵法第四十七條第一款之規定，應轉嫁於被告，由被告代負同
    法第四十一條以不正方法逃漏稅捐刑責。查被告犯罪後，稅捐稽徵法經修正多次
    ，最後一次係八十九年五月十七日修正，經比較新舊法，以舊法即七十九年一月
    二十四日修正稅捐稽徵法較有利於被告。被告於其業務上登載不實後，復持之行
    使，其低度之登載不實行為，為行使之高度行為所吸收，僅論以行使不實登載文
    書罪，且其所犯多次逃漏稅捐及行使不實登載文書犯行，均時間緊接，罪名與構
    成要件相同，顯係基於概括犯意而為之，均應依連續犯規定論以一罪，並依法加
    重其刑，又其所犯上開二罪有方法結果之牽連關係，應依刑法第五十五條規定，
    從一重之（七十九年一月二十四日修正公布施行，同年月二十六日生效）稅捐稽
    徵法第四十七條第一款、第四十一條之罪處斷。又按統一發票除為商號業務上作
    成之文書外，並屬商業會計法第十六條第二款所稱之給與商業本身以外之人之對
    外憑證（參照最高法院八十五年度台非字第十三號判決）。被告就附表二部分明
    知無銷貨之事實，開立不實之統一發票，自屬明知為不實之事項而填製會計憑證
    。被告復以明知不實之銷貨事項填製於為商業會計憑證之統一發票上持以行使，
    自足生損害於稅捐稽徵機關對稅捐稽徵之正確性，而其交付不實之發票予如附表
    二所示之公司，使各該公司持之作為進項憑證，申報作為進項稅額之扣抵，所為
    係犯（五十七年一月八日修正公布施行，同年月十日生效）商業會計法第六十六
    條第一款及（七十九年二十四日修正公布施行，同年月二十六日生效）稅捐稽徵
    法第四十三條第一項之罪。查被告犯罪後，稅捐稽徵法經修正多次，最後一次係
    八十九年五月十七日修正，經比較新舊法，以舊法即七十九年一月二十四日修正
    稅捐稽徵法較有利於被告；商業會計法經修正多次，最後一次係八十九年四月二
    十六日修正，經比較新舊法，以舊法即五十七年一月八日修正商業會計法較有利
    於被告。又商業會計法第七十七條第一款（修正前六十六條第一款）以明知不實
    之事項，而填製會計憑證或計入帳冊之罪，原即含有業務上登載不實之本質，即
    不應再論以刑法第二百十六條、第二百十五條行使業務上登載不實文書罪（最高
    法院八十七年度台上字第十一號判決參照），公訴人認被告此部分係犯刑法第二
    百十五條之罪，起訴法條容有誤會，自應變更檢察官所引應適用之法條。被告所
  犯多次以明知為不實之事項而填製會計憑證及以不正當方法幫助逃漏稅捐，均時
    間緊接，罪名與構成要件相同，顯係基於概括犯意而為，均應依連續犯規定論以
    一罪，並依法加重其刑，其所犯上開二罪有方法結果之牽連關係，應依刑法第五
    十五條規定從一重之（五十七年一月八日修正公布施行，同年月十日生效）商業
    會計法第六十六條第一款處斷。被告所犯（七十九年一月二十四日修正公布施行
    ，同年月二十六日生效）稅捐稽徵法第四十七條第一款、第四十一條之罪及（五
    十七年一月八日修正公布施行，同年月十日生效）商業會計法第六十六條第一款
    之罪，犯意各別，構成要件互異，應予分論併罰，公訴人認幫助他人逃漏稅捐之
    行為為以不正當方法逃漏稅捐行為所吸收，不另論罪，尚有未洽。
三、原審予以論罪科刑雖非無見，惟查，(一)本件之納稅義務人係環台公司，而被告因
    係環台公司之負責人，故關於環台公司以不正當方法逃漏稅捐應處徒刑之規定係
    由其本於公司負責人適用之轉嫁代罰情形，惟原判決於理由中並未引用稅捐稽徵
    法第四十七條第一款之規定，自有未洽，(二)又被告係自七十九年十一月三日起至
    八十年三月十八日止任職於環台公司，則原判決認環台公司於八十年二月後開立
    不實之發票、取得不實發票部分（於八十年四月申報營業稅），並非被告任職環
    台公司董事長期間逃漏或幫助他人逃漏稅之部分，而予以扣除，亦有未合，(三)又
    依公訴人起訴事實及卷附資料所示環台公司係填製不實之統一發票交予漢都等六
    家公司申報逃漏營業稅，然並未由「愛華公司」持以申報扣抵營業稅之情形，且
    原審於事實欄所記載之開立不實發票金額（共計為八百七十八萬零三百五十三元
    ），及幫助他人逃漏稅捐之金額（為四十三萬九千零十九元）亦與原判決附表二
    所示不符（附表二所示開立之不實發票金額為七百八十九萬六千三百五十三元，
    幫助他人逃漏稅捐金額為三十九萬四千八百十九元），則原判決事實欄所載即有
    未合，被告上訴意旨，猶執陳詞，否認犯罪，指摘原判決不當，雖無理由，惟原
    判決既有上開數項可議，自應由本院予以撤銷改判。爰審酌被告犯罪之動機、目
    的、手段、逃漏稅額及犯罪後之態度等一切情狀，分別論處如主文所示之刑，並
    定其應執行之刑。
據上論斷，應依刑事訴訟法第三百六十九條第一項前段、第三百六十四條、第二百九
十九條、第三百條，（七十九年一月二十四日修正公布施行，同年月二十六日生效）
稅捐稽徵法第四十一條、第四十七條第一款、第四十三條第一項、（五十七年一月八
日修正公布施行，同年月十日生效）商業會計法第六十六條第一款，刑法第二條第一
項但書、第十一條前段，第五十六條、第二百十五條、第二百十六條、第五十五條、
第五十一條第五款，罰金罰鍰提高標準條例第一條前段，判決如主文。
本案經檢察官沈明彥到庭執行職務。
中     華     民     國      九十      年      十二      月      五     日
                              臺灣高等法院刑事第二十二庭
                                  審判長法  官  許  正  順
                                        法  官  邱  同  印
                                        法  官  胡  方  新
右正本證明與原本無異。
如不服本判決應於收受送達後十日內向本院提出上訴書狀，其未敘述上訴之理由者並
得於提起上訴後十日內向本院補提理由書（均須按他造當事人之人數附繕本）。
                                        書記官  秦  慧  榮
中    華    民    國     九十     年      十二      月        六        日
附錄本案論罪科刑法條全文
（七十九年一月二十四日修正公布施行，同年月二十六日生效）稅捐稽徵法第四十七
條
本法關於納稅義務人、扣繳義務人及代徵人應處徒刑之規定，於左列之人適用之：
一、公司法規定之公司負責人。
二、民法或其他法律規定對外代表法人之董事或理事。
三、商業登記法規定之商業負責人。
四、其他非法人團體之代表人或管理人。
（七十九年一月二十四日修正公布施行，同年月二十六日生效）稅捐稽徵法第四十一
條
納稅義務人以詐術或其他不正當方法逃漏稅者，處五年以下有期徒刑、拘或科或併科
一千元以下罰金。
稅捐稽徵法第四十三條第一項
教唆或幫助犯第四十一條或第四十二條之罪者，處三年以下有期徒刑、拘役、或科一
千元以下罰金。執行業務之律師或會計師犯前項之罪者，加重其刑至二分之一。
（五十七年一月八日修正公布施行，同年月十日生效）商業會計法第六十六條
商業負責人，主辦及經辦會計人員，有左列各款情事之一者，處五年以下有期徒刑拘
役或一萬元以下罰金：
一、以明知為不實之事項而填製會計悐證或記入帳冊者。
二、故意使應保存之會計憑證、帳薄報表滅失毀損者。
三、意圖不法之利益，而變造會計憑證、帳薄報表內容或撕毀其頁數者。
四、故意遺漏會計事項不為記錄，致使財務報表發生不實之結果者。
五、其他利用不正當方法，致使會計事項或財務報表發生不實之結果者。
刑法第二百十四條
明知為不實之事項，而使公務員登載於職務上所掌之公文書，足以生損害於公眾或他
人者，處三年以下有期徒刑、拘役或五百元以下罰金。
刑法第二百十五條
從事業務之人，明知為不實之事項，而登載於其業務上作成之文書，足以生損害於公
眾或他人者，處三年以下有期徒刑、拘役或五百元以下罰金。
刑法第二百十六條
行使第二百十條至第二百十五條之文書者，依偽造、變造文書或登載不實事項或使登
載不實事項之規定處斷。
附表一：取得不實發票部分
┌───┬────┬─────┬────┬────┬─────┬────┐
│編  號│開立日期│ 發票號碼 │銷 售 人│買 受 人│銷  售  額│稅    額│
├───┼────┼─────┼────┼────┼─────┼────┤
│  一  │79.12.02│JR00000000│羚揚工業│環台貿易│   162,000│   8,100│
│      │        │          │公司    │公司    │          │        │
├───┼────┼─────┼────┼────┼─────┼────┤
│  二  │79.12.05│JR00000000│羚揚工業│環台貿易│   486,000│  24,300│
│      │        │          │公司    │公司    │          │        │
├───┼────┼─────┼────┼────┼─────┼────┤
│  三  │79.12.08│JR00000000│羚揚工業│環台貿易│   162,000│   8,100│
│      │        │          │公司    │公司    │          │        │
├───┼────┼─────┼────┼────┼─────┼────┤
│  四  │79.12.14│JR00000000│羚揚工業│環台貿易│   324,000│  16,200│
│      │        │          │公司    │公司    │          │        │
├───┼────┼─────┼────┼────┼─────┼────┤
│  五  │79.12.18│JR00000000│羚揚工業│環台貿易│   810,000│  40,500│
│      │        │          │公司    │公司    │          │        │
├───┼────┼─────┼────┼────┼─────┼────┤
│  六  │79.12.23│JR00000000│羚揚工業│環台貿易│ 1,296,000│  64,800│
│      │        │          │公司    │公司    │          │        │
├───┼────┼─────┼────┼────┼─────┼────┤
│  七  │79.12.27│JR00000000│羚揚工業│環台貿易│   810,000│  40,500│
│      │        │          │公司    │公司    │          │        │
├───┼────┼─────┼────┼────┼─────┼────┤
│  八  │80.01.04│KA00000000│羚揚工業│環台貿易│   143,000│   7,150│
│      │        │          │公司    │公司    │          │        │
├───┼────┼─────┼────┼────┼─────┼────┤
│  九  │80.01.10│KA00000000│羚揚工業│環台貿易│   291,000│  14,550│
│      │        │          │公司    │公司    │          │        │
├───┼────┼─────┼────┼────┼─────┼────┤
│  十  │80.01.16│KA00000000│羚揚工業│環台貿易│   299,000│  14,950│
│      │        │          │公司    │公司    │          │        │
├───┼────┼─────┼────┼────┼─────┼────┤
│  十一│80.01.20│KA00000000│羚揚工業│環台貿易│   477,000│23,850│
│      │        │          │公司    │公司    │          │        │
├───┼────┼─────┼────┼────┼─────┼────┤
│  十二│80.01.23│KA00000000│羚揚工業│環台貿易│   345,000│  17,250│
│      │        │          │公司    │公司    │          │        │
├───┼────┼─────┼────┼────┼─────┼────┤
│  十三│80.01.25│KA00000000│羚揚工業│環台貿易│   340,000│  17,000│
│      │        │          │公司    │公司    │          │        │
├───┼────┼─────┼────┼────┼─────┼────┤
│  十四│80.01.29│KA00000000│羚揚工業│環台貿易│   670,000│  33,500│
│      │        │          │公司    │公司    │          │        │
├───┼────┼─────┼────┼────┼─────┼────┤
│  十五│80.01.31│KA00000000│羚揚工業│環台貿易│   653,000│  32,650│
│      │        │          │公司    │公司    │          │        │
├───┼────┼─────┼────┼────┼─────┼────┤
│  十六│80.02.23│KG00000000│羚揚工業│環台貿易│   800,000│  40,000│
│      │        │          │公司    │公司    │          │        │
├───┼────┼─────┼────┼────┼─────┼────┤
│  十七│80.02.25│KG00000000│羚揚工業│環台貿易│   670,000│  33,500│
│      │        │          │公司    │公司    │          │        │
├───┼────┼─────┼────┼────┼─────┼────┤
│  十八│80.02.24│KG00000000│羚揚工業│環台貿易│   570,000│  28,500│
│      │        │          │公司    │公司    │          │        │
├───┼────┼─────┼────┼────┼─────┼────┤
│  十九│80.02.27│KG00000000│羚揚工業│環台貿易│   452,000│  22,600│
│      │        │          │公司    │公司    │          │        │
├───┼────┼─────┼────┼────┼─────┼────┤
│  二十│80.02.28│KG00000000│羚揚工業│環台貿易│   477,000│  23,850│
│      │        │          │公司    │公司    │          │        │
├───┼────┼─────┼────┼────┼─────┼────┤
│  二一│80.03.04│KN00000000│羚揚工業│環台貿易│   341,905│  17,095│
│      │        │          │公司    │公司    │          │        │
├───┼────┼─────┼────┼────┼─────┼────┤
│  二二│80.03.04│KN00000000│羚揚工業│環台貿易│   197,143│   9,857│
│      │        │          │公司    │公司    │          │        │
├───┼────┼─────┼────┼────┼─────┼────┤
│  二三│80.03.06│KN00000000│羚揚工業│環台貿易│   176,667│   8,833│
│      │        │          │公司    │公司    │          │        │
├───┼────┼─────┼────┼────┼─────┼────┤
│  二四│80.03.11│KN00000000│羚揚工業│環台貿易│   112,667│   5,633│
│      │        │          │公司    │公司    │          │        │
├───┼────┼─────┼────┼────┼─────┼────┤
│  二五│80.03.12│KN00000000│羚揚工業│環台貿易│   220,952│  11,048│
│      │        │          │公司    │公司    │          │        │
├───┼────┼─────┼────┼────┼─────┼────┤
│  二六│80.03.13│KN00000000│羚揚工業│環台貿易│   109,524│   5,476│
│      │        │          │公司    │公司    │          │        │
├───┼────┼─────┼────┼────┼─────┼────┤
│  二七│80.03.16│KN00000000│羚揚工業│環台貿易│   254,286│  12,714│
│      │        │          │公司    │公司    │          │        │
├───┼────┼─────┼────┼────┼─────┼────┤
│  二八│80.03.18│KN00000000│羚揚工業│環台貿易│   186,190│   9,310│
│      │        │          │公司    │公司    │          │        │
├───┼────┼─────┼────┼────┼─────┼────┤
│  二九│80.03.18│KN00000000│羚揚工業│環台貿易│   188,095│   9,405│
│      │        │          │公司    │公司    │          │        │
├───┼────┼─────┼────┼────┼─────┼────┤
│  三十│80.03.12│KN00000000│海卡斯公│環台貿易│   662,440│  33,122│
│      │        │          │司      │公司    │          │        │
├───┼────┼─────┼────┼────┼─────┼────┤
│  三一│80.03.13│KN00000000│海卡斯公│環台貿易│ 1,207,000│  60,350│
│      │        │          │司      │公司    │          │        │
├───┼────┼─────┼────┼────┼─────┼────┤
│  三二│80.03.15│KN00000000│海卡斯公│環台貿易│ 1,232,037│  61,602│
│      │        │          │司      │公司    │          │        │
├───┴────┴─────┴────┴────┼─────┼────┤
│   合   計                                      │15,125,906│ 755,755│
└────────────────────────┴─────┴────┘
附表二：虛開發票部分
┌───┬────┬─────┬────┬────┬─────┬────┐
│編  號│開立日期│ 發票號碼 │銷 售 人│買 受 人│銷  售  額│稅    額│
├───┼────┼─────┼────┼────┼─────┼────┤
│  一  │80.03.03│KN00000000│環台貿易│良川企業│   884,000│  44,200│
│      │        │          │公司    │公司    │          │        │
├───┼────┼─────┼────┼────┼─────┼────┤
│  二  │79.12   │JR00000000│環台貿易│漢都企業│    15,523│     777│
│      │        │          │公司    │公司    │          │        │
├───┼────┼─────┼────┼────┼─────┼────┤
│  三  │80.01   │KA00000000│環台貿易│羚揚工業│    24,080│   1,204│
│      │        │          │公司    │公司    │          │        │
├───┼────┼─────┼────┼────┼─────┼────┤
│  四  │80.01   │KA00000000│環台貿易│瀚璧有限│   177,000│   8,850│
│      │        │          │公司    │公司    │          │        │
├───┼────┼─────┼────┼────┼─────┼────┤
│  五  │80.01   │KA00000000│環台貿易│瀚璧有限│   885,000│  44,250│
│      │        │          │公司    │公司    │          │        │
├───┼────┼─────┼────┼────┼─────┼────┤
│  六  │80.01   │KA00000000│環台貿易│瀚璧有限│   310,500│  15,525│
│      │        │          │公司    │公司    │          │        │
├───┼────┼─────┼────┼────┼─────┼────┤
│  七  │80.01   │KA00000000│環台貿易│瀚璧有限│   367,500│  18,375│
│      │        │          │公司    │公司    │          │        │
├───┼────┼─────┼────┼────┼─────┼────┤
│  八  │80.01   │KA00000000│環台貿易│慶公司│   177,000│   8,850│
│      │        │          │公司    │        │          │        │
├───┼────┼─────┼────┼────┼─────┼────┤
│  九  │80.01   │KA00000000│環台貿易│慶公司│   354,000│  17,700│
│      │        │          │公司    │        │          │        │
├───┼────┼─────┼────┼────┼─────┼────┤
│  十  │80.01   │KA00000000│環台貿易│慶公司│   885,000│  44,250│
│      │        │          │公司    │        │          │        │
├───┼────┼─────┼────┼────┼─────┼────┤
│  十一│80.01   │KA00000000│環台貿易│慶公司│   318,500│  15,925│
│      │        │          │公司    │        │          │        │
├───┼────┼─────┼────┼────┼─────┼────┤
│  十二│80.01   │KA00000000│環台貿易│慶公司│   362,500│  18,125│
│      │        │          │公司    │        │          │        │
├───┼────┼─────┼────┼────┼─────┼────┤
│  十三│80.01   │KA00000000│環台貿易│采桓興業│   531,000│  26,550│
│      │        │  │公司    │公司    │          │        │
├───┼────┼─────┼────┼────┼─────┼────┤
│  十四│80.01   │KA00000000│環台貿易│采桓興業│   885,000│  44,250│
│      │        │          │公司    │公司    │          │        │
├───┼────┼─────┼────┼────┼─────┼────┤
│  十五│80.01   │KA00000000│環台貿易│采桓興業│   152,750│   7,638│
│      │        │          │公司    │公司    │          │        │
├───┼────┼─────┼────┼────┼─────┼────┤
│  十六│80.01   │KA00000000│環台貿易│采桓興業│   508,500│  25,425│
│      │        │          │公司    │公司    │          │        │
├───┼────┼─────┼────┼────┼─────┼────┤
│  十七│80.01   │KA00000000│環台貿易│采桓興業│   715,000│  35,750│
│      │        │          │公司    │公司    │          │        │
├───┼────┼─────┼────┼────┼─────┼────┤
│  十八│80.01   │KA00000000│環台貿易│采桓興業│   696,500│  34,825│
│      │        │          │公司    │公司    │          │        │
├───┼────┼─────┼────┼────┼─────┼────┤
│  十九│80.01   │KA00000000│環台貿易│直線餐廳│   177,000│   8,850│
│      │        │          │公司    │        │          │        │
├───┼────┼─────┼────┼────┼─────┼────┤
│  二十│80.01   │KA00000000│環台貿易│直線餐廳│   177,000│   8,850│
│      │        │          │公司    │        │          │        │
├───┼────┼─────┼────┼────┼─────┼────┤
│  二一│80.01   │KA00000000│環台貿易│直線餐廳│   177,000│   8,850│
│      │        │          │公司    │        │          │        │
├───┴────┴─────┴────┴────┼─────┼────┤
│   合   計                                      │ 8,780,353│ 439,019│
└────────────────────────┴─────┴────┘


司法院資訊處製作；財團法人民間司法改革基金會備份。
